臺灣新竹地方法院刑事判決　　　　　　100年度審訴字第161號
公　訴　人　臺灣新竹地方法院檢察署檢察官
被　　　告　殷賢文
選任辯護人　林思銘律師
上列被告因違反人口販運防制法案件，經檢察官提起公訴（99年
度偵字第8410號），本院依簡式審判程序判決如下：
    主  文 
殷賢文意圖營利，利用他人難以求助之處境，使人從事性交易，
累犯，處有期徒刑柒月。
扣案如附表編號4 至6 及19號所示之物，均沒收之。
    事  實
一、殷賢文前曾於民國97年間因妨害風化案件，經本院於98年1
    月16日以97年度訴字第986 號判處有期徒刑5 月，於98年2
    月23日確定，並於99年1 月30日易科罰金執行完畢。
二、詎殷賢文仍不知悔改，明知代號A1、A2、A3、A4、A5、A6、
    及A7等印尼籍女子（依人口販運防制法第21條第1 項之規定
    應予保密，其等真實姓名年籍均詳卷）均係以監護工等名義
    經行政院勞工委員會許可合法入境臺灣，嗣因逃逸遭撤銷聘
    僱許可，亟需工作，又非法居留及語言不通，而有難以求助
    之弱勢處境，仍意圖營利，自99年8 月間某日起，承租位於
    新竹市○○路○ 段110 巷2 弄3 之1 號，供代號A1、A2、A3
    、A4、A5、A6及A7等印尼籍女子居住，並自任司機（俗稱馬
    伕），駕駛車牌號碼KA－0520號自小客車，搭載代號A1、A2
    、A3、A4、A5、A6及A7等印尼籍女子至其所承租位於新竹市
    ○○街5 巷61號之住處內，容留、媒介使A1、A2、A3、A4、
    A5、A6及A7等印尼籍女子與不特定男客飲酒、唱歌，同時從
    事撫摸胸部、下體等猥褻之行為，殷賢文並向男客收取每節
    2 小時新臺幣（下同）1500元之包廂費及每位小姐每節1000
    元之陪酒費用，其中陪酒費用由殷賢文取得6 成，餘4 成則
    歸A1、A2、A3、A4、A5、A6及A7等印尼籍女子所有。嗣為警
    於99年10月26日17時15分許，持本院所核發之搜索票及臺灣
    新竹地方法院檢察署檢察官所核發之拘票，在新竹市○○街
    5 巷61號處拘提殷賢文，並扣得如附表編號1 至6 所示之物
    ；另於同日16時10分許，在新竹市○○路○ 段110 巷2 弄3
    號之1 處查獲A1、A2、A3、A4、A5、A6及A7等印尼籍女子，
    並在上址房間內扣得如附表編號7 至22所示之物，始循線查
    悉上情。
三、案經新竹市警察局移送臺灣新竹地方法院檢察署檢察官偵查
    起訴。
    理  由
一、本件被告殷賢文所犯人口販運防制法第31條第1 項之罪，係
    非死刑、無期徒刑、最輕本刑為3 年以上有期徒刑之罪，或
    高等法院管轄第一審之案件，被告於本院準備程序進行中，
    就被訴事實為有罪之陳述，經本院合議庭認合於刑事訴訟法
    第273 條之1 第1 項之規定，裁定進行簡式審判程序，合先
    敘明。
二、訊據被告殷賢文對於上揭事實坦承不諱，並經證人A1、A2、
    A3、A4、A5、A6及A7等人分別於警詢及偵訊時證述明確，且
    有證人A1、A2、A3、A4、A5、A6及A7等人之外勞居留資料查
    詢－明細內容顯示畫面各1 份、查獲現場照片共41幀、本院
    99年度聲搜字第650 號搜索票影本1 份、新竹市警察局搜索
    扣押筆錄2 份、扣押物品目錄表2 份暨扣押物品收據2 份等
    附卷足稽，復有如附表編號1 至22所示之物扣案可資佐證，
    足認被告所為自白確與事實相符而堪採信，本案事證已臻明
    確，被告前開犯行足堪認定，應予依法論科。
三、論罪科刑： 
（一）核被告殷賢文所為，係犯人口販運防制法第31條第1 項之
      意圖營利，利用他人難以求助之處境，使人從事性交易罪
      。按刑事法若干犯罪行為態樣，本質上具有反覆、延續實
      行特徵，立法時既予特別歸類，定為犯罪構成要件之行為
      要素，則行為人基於概括之犯意，在密切接近之一定時、
      地持續實行複次行為，倘依社會通念，於客觀上認為符合
      一個反覆、延續性之行為觀念者，於刑法評價上，即應僅
      成立一罪。學理上所稱「集合犯」之職業性、營業性或收
      集性等具有重複特質之犯罪均屬之，例如經營、從事業務
      、收集、販賣、製造、散布等行為概念者是，於行為概念
      上，應認為包括的一罪，無連續犯或併合論罪可言（最高
      法院95年度臺上字第1079號判決意旨參照）。查被告殷賢
      文自99年8 月間某日起至99年10月26日為警查獲時為止，
      反覆、密接、多次利用他人難以求助之處境，使人從事性
      交易以營利，本質上乃具有反覆、延續之特質，是於刑法
      評價上，應認係集合多數犯罪行為而成立一罪。又公訴意
      旨雖認本件被告所為另成立刑法第231 條第1 項之意圖使
      女子與他人為猥褻行為而容留、媒介以營利罪，並與被告
      上開所犯人口販運防制法第31條第1 項之意圖營利，利用
      他人難以求助之處境，使人從事性交易罪間為想像競合犯
      之裁判上一罪關係等語。惟按人口販運防制法於98年1 月
      23日公布，並於98年6 月1 日施行（人口販運防制法第45
      條及行政院98年5 月26日行政院院臺治字第0980029315號
      令參照），其中第31條規定：「意圖營利，利用不當債務
      約束或他人不能、不知或難以求助之處境，使人從事性交
      易者，處六月以上五年以下有期徒刑，得併科新臺幣三
      百萬元以下罰金。前項之未遂犯罰之」，立法理由為：「
      目前實務上常見人口販運集團以偷渡費用、假結婚費用、
      利息等各種名目不斷增加被害人所負之債務，並以此種不
      當債務造成被害人心理之約束，迫使其因無法清償而違反
      意願從事性交易，或利用被害人非法入境、非法居留、語
      言不通而不能、不知或難以求助等弱勢處境，迫使被害人
      從事性交易之案例，惟於現行法律中，對行為人利用此種
      造成被害人心理強制之手段，使被害人從事性交易之行為
      ，並無可資適用之刑事處罰條文，爰於本條明定。」係於
      行為人意圖營利使人從事性交易外，加諸利用被害人非法
      居留、語言不通而難以求助等弱勢處境之要件，使行為人
      利用此種造成被害人心理強制之手段，使被害人從事性交
      易（即指有對價之性交或猥褻行為）之行為有所規範，相
      較於刑法第231 條第1 項之意圖營利使人為性交（或猥褻
      ）罪之規定：「意圖使男女與他人為性交或猥褻之行為，
      而引誘、容留或媒介以營利者，處五年以下有期徒刑，得
      併科十萬元以下罰金。以詐術犯之者，亦同。」應屬特別
      規定，依特別法優於普通法及從重處斷之原則，本件自應
      優先適用人口販運防制法之規定，是公訴意旨此部分所述
      容有誤會，附此敘明。又被告前曾於97年間因妨害風化案
      件，經本院於98年1 月16日以97年度訴字第986 號判處有
      期徒刑5 月，於98年2 月23日確定，並於99年1 月30日易
      科罰金執行完畢等情，此有臺灣新竹地方法院檢察署刑案
      資料查註紀錄表及臺灣高等法院被告前案紀錄表各1 份在
      卷足參，其於5 年以內故意再犯本件有期徒刑以上之罪，
      為累犯，應依刑法第47條第1 項之規定加重其刑。爰審酌
      被告不思以正道取財，竟利用印尼籍女子非法居留、語言
      不通、亟需工作之難以求助弱勢處境，使A1至A7等印尼籍
      女子為性交易行為，其所為非但有害社會善良風俗，助長
      性交易歪風，並侵害上開非法居留印尼籍女子之權益，及
      其素行、品行、智識程度、生活情狀，犯罪動機、手段、
      情節、犯罪後於本院審理時終坦承全部犯行，態度尚可等
      一切情狀，量處如主文所示之刑，以示懲儆。
（二）扣案如附表編號4 至6 及19所示之物，均為被告所有，且
      係供其本件犯罪所用之物，爰均依刑法第38條第1 項第2
      款規定，宣告沒收。至於扣案如附表編號1 至3 、7 至18
      所示之物雖均為被告所有，然查無積極證據足資證明與前
      揭經論罪科刑部分有關，又非違禁物；另扣案如附表編號
      20至22所示之物，均非被告所有，亦非供犯罪所用、所得
      之物或預備供犯罪所用之物，爰均不為沒收之諭知，附此
      敘明。
（三）末按犯人口販運罪者，其因犯罪所得財物或財產上利益，
      除應發還被害人外，不問屬於加害人與否，沒收之。全部
      或一部不能沒收時，追徵其價額或以其財產抵償之。人口
      販運防制法第35條第1 項定有明文。其立法理由為：「參
      照洗錢防制法第十四條及第十五條，明定犯罪所得除應發
      還被害人外，不問屬於加害人與否，沒收之」，而洗錢防
      制法所定之沒收，乃為避免犯罪者享有犯罪所得，故除應
      發還被害人或第三人者外，一律沒收，且不能沒收時，追
      徵其價額或以其財產抵償；倘認為洗錢犯罪，其因犯罪所
      得財物或財產上利益，有應發還被害人或第三人者，自不
      能宣告沒收，應於理由內敘明應發還被害人或第三人之意
      旨，併何人為洗錢犯罪之被害人或善意第三人，及其被害
      之金額若干等項，始足為適用法律之依據（最高法院96年
      度臺上字第5712號、第2453號判決意旨參照）。是人口販
      運防制法第35條第1 項有關犯罪所得財物或財產上利益沒
      收之規定，參照上開最高法院判決意旨，於有應發還被害
      人或第三人者，自不能宣告沒收，應於理由內敘明應發還
      被害人或第三人之意旨，併何人為人口販運犯罪之被害人
      或善意第三人，及其被害之金額若干等項。經查，本件被
      告殷賢文於本院審理時供稱：截至遭警查獲為止，以事實
      欄所載方式共獲利約3 、4 萬元等語（見本院卷第28頁）
      ，乃屬被告因犯人口販運罪所取得之報酬，自應發還予如
      代號A1至A7等各該被害印尼籍女子而毋庸宣告沒收，附此
      敘明。
據上論斷，應依刑事訴訟法第273 條之1 第1 項、第299 條第1
項前段，人口販運防制法第31條第1 項，刑法第11條前段、第47
條第1 項、第38條第1 項第2 款，判決如主文。
本案經檢察官邱志平到庭執行職務。
中    華    民    國   100    年    6     月    24    日
                  刑事第九庭    法  官    楊惠芬
以上正本證明與原本無異。
如不服本判決應於收受本判決後10日內向本院提出上訴書狀，上
訴書狀應敘述具體理由。上訴書狀未敘述上訴理由者，應於上訴
期間屆滿後20日內補提理由書狀於本院( 均須按他造當事人之人
數附繕本 )「切勿逕送上級法院」。 
中    華    民    國   100    年    6     月    24    日
                                書記官    許弘杰
附表：
┌──┬───────────────┬──┐
│編號│品                          項│數量│
├──┼───────────────┼──┤
│1   │營業明細表                    │2 本│
├──┼───────────────┼──┤
│2   │估價單                        │9 份│
├──┼───────────────┼──┤
│3   │本票                          │1 張│
├──┼───────────────┼──┤
│4   │NOKIA 牌行動電話（含門號：0960│1 支│
│    │592272號SIM 卡1 張）          │    │
├──┼───────────────┼──┤
│5   │NOKIA 牌行動電話（含門號：0938│1 支│
│    │101463號SIM 卡1 張）          │    │
├──┼───────────────┼──┤
│6   │SONY ERICSSON 牌行動電話（含門│1 支│
│    │號0000000000號SIM 卡1 張）    │    │
├──┼───────────────┼──┤
│7   │阿明簽帳單                    │2 張│
├──┼───────────────┼──┤
│8   │東東簽帳單                    │2 張│
├──┼───────────────┼──┤
│9   │美髮簽帳單                    │2 張│
├──┼───────────────┼──┤
│10  │譚宏德簽帳單                  │2 張│
├──┼───────────────┼──┤
│11  │經理簽帳單                    │1 張│
├──┼───────────────┼──┤
│12  │大象簽帳單                    │1 張│
├──┼───────────────┼──┤
│13  │阿宏簽帳單                    │1 張│
├──┼───────────────┼──┤
│14  │阿國簽帳單                    │9 張│
├──┼───────────────┼──┤
│15  │Ｂ哥簽帳單                    │1 張│
├──┼───────────────┼──┤
│16  │帳冊                          │2 本│
├──┼───────────────┼──┤
│17  │國泰汽車玻璃保固卡            │1 張│
├──┼───────────────┼──┤
│18  │日常生活手冊                  │1 張│
├──┼───────────────┼──┤
│19  │鑰匙                          │1 支│
├──┼───────────────┼──┤
│20  │A6持有之保險套                │4 個│
├──┼───────────────┼──┤
│21  │A4持有之保險套                │1 個│
├──┼───────────────┼──┤
│22  │A2持有之保險套                │8 個│
└──┴───────────────┴──┘

附錄本案論罪科刑法條：
人口販運防制法第31條：
意圖營利，利用不當債務約束或他人不能、不知或難以求助之處
境，使人從事性交易者，處六月以上五年以下有期徒刑，得併科
新臺幣三百萬元以下罰金。
前項之未遂犯罰之。